cs: Obchod a průmysl > Zdravotnictví > Lékařský nábytek > Operační stoly: Chirurgické stoly pro všeobecnou chirurgii; Ortopedické chirurgické stoly
hr-HR: Posao i industrija > Medicina > Medicinski namještaj > Kirurški stolovi: Kirurški stolovi za opću kirurgiju; Ortopedski kirurški stolovi
sk-SK: Obchod a priemysel > Zdravotníctvo > Zdravotnícky nábytok > Chirurgické stoly: Univerzálne chirurgické stoly; Ortopedické chirurgické stoly
fr: Entreprise et industrie > Secteur médical > Meubles pour le secteur médical > Tables chirurgicales: Tables chirurgicales de chirurgie générale; Tables chirurgicales orthopédiques
zh-TW: 商業與各產業 > 醫療業 > 醫療家具 > 手術台: 一般外科手術台; 骨科手術台
lt-LT: Verslas ir pramonė > Medicina > Medicininiai baldai > Chirurginiai stalai: Bendrosios chirurgijos chirurginiai stalai; Ortopediniai chirurginiai stalai
it: Commercio e industria > Medicina > Arredamento medico > Tavoli chirurgici: Tavoli chirurgici di chirurgia generale; Tavoli chirurgici ortopedici
ru: Бизнес и промышленность > Медицина > Медицинская мебель > Хирургические столы: Столы для общей хирургии; Столы для ортопедической хирургии
nl: Zakelijk en industrieel > Medisch > Medisch meubilair > Operatietafels: Operatietafels voor algemene operaties; Orthopedische operatietafels
hu: Üzlet és ipar > Orvosi > Orvosi bútorok > Sebészeti asztalok: Általános sebészeti sebészasztalok; Ortopédiai sebészasztalok
sl-SI: Posel in industrija > Zdravstvo > Medicinsko pohištvo > Kirurške mize: Kirurške mize za splošno kirurgijo; Ortopedske kirurške mize
bg-BG: Бизнес и промишленост > Медицински > Медицинско обзавеждане > Хирургически маси: Хирургически маси за обща хирургия; Ортопедични хирургически маси
ro-RO: Afaceri și sectorul industrial > Sectorul medical > Mobilier medical > Mese chirurgicale: Mese chirurgicale pentru chirurgie generală; Mese chirurgicale pentru ortopedie
pt-BR: Comercial e industrial > Medicina > Móveis médicos > Mesas cirúrgicas: Mesas cirúrgicas para cirurgia geral; Mesas cirúrgicas ortopédicas
vi: Kinh doanh & Công nghiệp > Y tế > Trang bị y tế > Bàn phẫu thuật: Bàn phẫu thuật tổng quát; Bàn phẫu thuật chỉnh hình
en: Business & Industrial > Medical > Medical Furniture > Surgical Tables: General Surgery Surgical Tables; Orthopedic Surgical Tables
da: Erhverv og industri > Medicinsk > Møbler til hospitaler og læger > Operationsborde: Generelle operationsborde; Ortopædkirurgiske operationsborde
zh-CN: 商业/工业 > 医疗 > 医用家具 > 手术台: 普通外科手术台; 骨科手术台
ja: ビジネス・産業 > 医療 > 医療用家具 > 手術台: 一般外科手術台; 整形外科手術台
el: Επιχειρηματικός & βιομηχανικός εξοπλισμός > Ιατρικά είδη > Ιατρικά έπιπλα > Χειρουργικά τραπέζια: Χειρουργικά τραπέζια γενικής χειρουργικής; Χειρουργικά τραπέζια ορθοπεδικής
pl: Biznes i przemysł > Branża medyczna > Meble medyczne > Stoły chirurgiczne: Stoły do chirurgii ogólnej; Ortopedyczne stoły chirurgiczne
nb: Forretninger og industri > Medisinsk > Medisinske møbler > Kirurgibord: Kirurgibord for generell kirurgi; Ortopediske kirurgibord
th: ธุรกิจและอุตสาหกรรม > การแพทย์ > เฟอร์นิเจอร์ทางการแพทย์ > โต๊ะผ่าตัด: โต๊ะผ่าตัดศัลยกรรมทั่วไป; โต๊ะผ่าตัดกระดูกและข้อ
de: Wirtschaft & Industrie > Medizinischer Bereich > Medizinische Möbel > OP-Tische: OP-Tische für die Allgemeinchirurgie; Orthopädische OP-Tische
tr: İş ve Endüstri > Medikal > Medikal Mobilyalar > Ameliyat Masaları: Genel Cerrahi Masaları; Ortopedik Ameliyat Masaları
sv: Företag och industri > Sjukvård > Sjukhusmöbler > Operationsbord: Allmänkirurgiska bord; Ortopediska kirurgiska bord
pt-PT: Business e industrial > Médico > Mobiliário médico > Mesas cirúrgicas: Mesas cirúrgicas para cirurgia geral; Mesas cirúrgicas ortopédicas
ko: 비즈니스/산업 > 의료 > 의료용 가구 > 수술대: 일반외과 수술대; 정형외과 수술대
fi: Yritys ja teollisuus > Lääketiede > Sairaalakalusteet > Leikkauspöydät: Yleiskirurgian leikkauspöydät; Ortopediset leikkauspöydät
es: Economía e industria > Productos médicos > Mobiliario médico > Mesas quirúrgicas: Mesas quirúrgicas de cirugía general; Mesas quirúrgicas ortopédicas